【裁判字號】    92,簡上,250
【裁判日期】    921030
【裁判案由】    傷害
【裁判全文】
臺灣臺北地方法院刑事判決                        九十二年度簡上字第二五０號
    上  訴  人  甲○○  男  二.
                乙○○  男  四.
右列上訴人即被告因傷害案件，不服中華民國九十二年六月十九日本院九十二年度簡
字第二０七０號判決（聲請簡易判決處刑案號：臺灣臺北地方法院檢察署九十二年度
偵字第七二三四號），提起上訴，本院管轄之第二審合議庭判決如左：
    主    文
上訴駁回。
甲○○、乙○○均緩刑貳年。
    事    實
一、甲○○與乙○○係鄰居，於民國九十二年一月十六日二十時五十分許，在臺北市
    萬華區○○街一四０巷四二號樓梯口前，因細故發生口角，竟各自基於傷害犯意
    ，相互推扯、毆打對方，致乙○○左側顏面瘀挫傷、皮下瘀血，甲○○右手腕、
    手指挫傷等傷害。
二、案經被害人乙○○、甲○○訴由臺北市政府警察局萬華分局報告臺灣臺北地方法
    院檢察署檢察官偵查並聲請以簡易判決處刑。
    理    由
一、訊據上訴人即被告甲○○、乙○○均否認有何傷害犯行，甲○○辯稱：我沒有拿
    安全帽打乙○○，是乙○○先動手打我，我跌倒後再將鄭榮民推開云云；乙○○
    辯稱：是甲○○先動手打我，我是防禦並未打甲○○云云，又被告提起上訴後，
    均辯稱：係正當防衛云云。經查：
  (一)右揭事實，業據被告甲○○於警訊中供稱：是乙○○先辱罵我，我衝出去與他理
    論後，乙○○先動手我才還手‧‧我們是互毆等語（偵卷第七頁、第八頁），偵
    查中供稱：乙○○先推我，我跌倒後再將乙○○推開，他有打我的頭，我再回手
    打他的頭等語（偵卷第三一頁反面）。乙○○在警訊中供稱：我發現有一男一女
    在拉扯，就站在前看，後來裡面拉扯之男子（即甲○○）衝出來，罵三字經，對
    我動手，我就把該男子推倒在代天宮外的沙發上‧‧我有動手防守等語（偵卷第
    十一頁反面）；偵查中供稱：甲○○拉我衣服領口，雙方互相推擠（偵卷第二四
    頁反面）、他拉我，我才推他等語（偵卷第四一頁反面）。核與證人即被告甲○
    ○女友蔡嘉蓁警訊中證稱：當時甲○○要送我回家在樓下時，我與甲○○抱在一
    起，因乙○○在一旁觀看，甲○○問他看什麼，然後兩人吵起來，乙○○先動手
    毆打甲○○，甲○○才還手（偵卷第四頁），及偵查中證稱：乙○○先推甲○○
    ，甲○○被推倒，然後甲○○起來將對方推開等語（偵卷第三二頁），大致相符
    ，被告二人確有於右開時、地相互推扯、毆打等情，可以認定。
  (二)被告雖均辯稱：係正當防衛云云，然按刑法第二十三條所規定之正當防衛，係以
    對於現在不法之侵害，而出於防衛自己或他人權利之行為為要件，故侵害已過去
    之報復行為，與無從分別何方為不法侵害之互毆行為，均不得主張正當防衛，最
    高法院九十一年度臺上字第二六一四號判決參照。本件上訴人雙方於前開時地發
    生肢體衝突，且以相互推扯、毆打方式為之，顯均係本於傷害犯意之互毆行為，
    揆諸首開說明，與正當防衛情形並不相當，所辯顯非可採。
  (三)此外，復有診斷證明書二紙在卷為憑（偵卷第九頁、第十三頁），被告所辯顯係
    卸責之詞，不足採信，事證明確，犯行均堪認定。
二、核被告所為，均係犯刑法第二百七十七條第一項傷害罪。原審以被告事證明確，
    適用刑法第二百七十七條第一項、第四十一條第一項前段，罰金罰鍰提高標準條
    例第一條前段、第二條之規定，逕以簡易判決處甲○○有期徒刑三月，乙○○有
    期徒刑四月，如易科罰金，均以三百元折算一日，其認事用法並無不合，量刑亦
    屬妥適，上訴意旨空言指摘原判決不當，求予廢棄，為無理由，應予駁回。末查
    ，被告均未曾受有期徒刑以上刑之宣告，此有臺灣高等法院被告全國前案記錄表
    在卷可稽，因一時衝動，短於思慮，致觸犯本案犯行，經此刑之宣告，應知所警
    惕，信無再犯之虞，本院認為對於被告所宣告之刑，均以暫不執行為適當，爰均
    宣告緩刑二年，以啟自新。
據上論斷，應依刑事訴訟法第四百五十五之一條第三項、第三百六十八條，刑法第七
十四條第一款，判決如主文。
本案經檢察官蔡宏展到庭執行職務。
中      華      民      國    九十二    年      十      月     三十     日
                                    臺灣臺北地方法院刑事第五庭
                                        審判長法  官  黃程暉
                                              法  官  楊晉佳
                                              法  官  高偉文
右正本證明與原本無異
不得上訴
                                              書記官  張華瓊
中      華      民      國    九十二    年      十      月    三十一    日
附錄
中華民國刑法第二百七十七條
傷害人之身體或健康者，處三年以下有期徒刑、拘役或一千元以下罰金。
犯前項之罪因而致人於死者，處無期徒刑或七年以上有期徒刑；致重傷者，處三年以
上十年以下有期徒刑。


司法院資訊處製作；財團法人民間司法改革基金會備份。
